# 请教陈版：IFRS 和 PRC 下投资性房地产-土地使用权核算问题

提问人：hwh608 时间：2019-08-06 19:57:09
背景：上市企业自建办公大楼，一部分以经营租赁为目的使用，一部分自用办公，出租部分除了一部分在一楼，还有一部分高层建筑。客户对投资性房地产采用成本模式计量。客户适用最新的租赁准则。
问题如下：
最新的 IFRS 下能否按照实际租赁面积/总面积将该栋建筑对应的土地使用权确认进投资性房地产的成本里？还是应将整栋大楼对应的土地使用权都确认在无形资产里？
PRC 准则明确指出投资性房地产对应的土地使用权可以确认到投资性房地产的成本，此时应当用实际租赁面积/总面积，还是只用一楼对应部分的租赁面积除以总面积确认出租部分的土地使用权？
第一次提问，感激不尽，谢谢!

回答人：chenyiwei
实务中一般认为按照 “经董事会或类似机构决议批准的可对外出租面积/总面积” 的比例分摊该大楼的土地成本到投资性房地产和固定资产中。这一点在 IFRS和中国准则下基本一致。

提问人：hwh608 时间：2019-08-11 12:33:07
陈老师，中国准则规定说应将对应的土地使用权确认到投资性房地产成本里，但 IFRS 要求将土地使用权披露进其他资产-无形资产里。若客户计算的投资性房地产的成本包含了对应的土地使用权，我们在出IFRS 报告时是否要将其调出？

回答人：chenyiwei
IFRS 对此应无明确规定，你所看到的可能更多的是集团的 group ac-couonting policy。如果是，则可以在出具 IFRS时遵循此要求。